【裁判字號】    98,消債清,59
【裁判日期】    980604
【裁判案由】    清算事件
【裁判全文】
臺灣臺中地方法院民事裁定            98年度消債清字第59號
聲  請  人  辛○○
                        樓之4.
債  權  人  彰化商業銀行股份有限公司
                      統一編號.
法定代理人  丙○○
債  權  人  美商花旗銀行股份有限公司
                      統一編號.
法定代理人  甲○○
債  權  人  兆豐國際商業銀行股份有限公司
                      統一編號.
法定代理人  己○○
債  權  人  花旗(台灣)商業銀行股份有限公司
                      統一編號.
法定代理人  戊○○
債  權  人  香港商香港上海豐銀行股份有限公司
                      統一編號.
法定代理人  丑○○
債  權  人  臺灣新光商業銀行股份有限公司
                        7、2.
                      統一編號.
法定代理人  丁○○
                        7、2.
債  權  人  遠東國際商業銀行股份有限公司
                        1樓及.
                      統一編號.
法定代理人  壬○○
                        1樓及.
債  權  人  玉山商業銀行股份有限公司
                      統一編號.
代  理  人  庚○○
債  權  人  台新國際商業銀行股份有限公司
                      統一編號.
法定代理人  癸○○
債  權  人  中國信託商業銀行股份有限公司
                      統一編號.
法定代理人  子○○
債  權  人  良京實業股份有限公司股份有限公司
                      統一編號.
法定代理人  乙○○○○
上列當事人因消費者債務清理事件聲請清算，本院裁定如下：
    主  文
債務人辛○○自中華民國九十八年六月八日起開始清算程序，
並同時終止清算程序。
    理  由
一、按法院開始清算程序之裁定，應載明其年、月、日、時，並
    即時發生效力；債務人之財產不敷清償清算程序之費用時，
    法院應裁定開始清算程序，並同時終止清算程序，消費者債
    務清理條例第八十三條第一項、第八十五條第一項分別定有
    明文。
二、本件債務人主張其因配偶施性郎（另案聲請清算）經營新聞
    辦事處，然因媒體經營環境惡化，報業營收縮減，致使辦事
    處每月營收約十萬元左右，但因辦事處負擔固定人事成本，
    資金週轉壓力龐大，為求維持正常營運，即以各項信用工具
    借貸款項，終因業務成長有限無法維繫以致失敗。債務人因
    此承擔龐大債務，原有不動產亦遭法拍，現因失業並無收入
    ，無力清償債務，爰依法聲請清算等語。
三、經查債務人所主張之上開事實，業據提出債務協商不成立通
    知書、戶籍謄本、存摺影本、財產清單、租賃契約書影本等
    為證，並經債務人到庭供述無訛。此外，本件並無消費者債
    務清理條例第六條第三項、第八條或第八十二條第二項所定
    應駁回清算聲請之事由存在，債務人聲請清算，自屬有據。
    再依債務人提出之財產及收入財稅資料所示，債務人並無任
    何財產可供清算分配，爰參酌本件清算程序之規模，堪認債
    務人之財產不敷清償清算程序之費用，爰依上開規定裁定開
    始本件清算程序，並同時終止清算程序。
中    華    民    國    98    年    6     月    4     日
                            民事庭法官  張升星
上為正本係照原本作成
開始清算程序之裁定不得抗告，如不服同時終止清算程序之裁定
，應於裁定送達後10日內，以書狀向本院提出抗告，並繳納抗告
費新臺幣1千元。
中    華    民    國    98    年    6     月    4     日
                            書  記  官  許國慶


司法院資訊處製作；財團法人民間司法改革基金會備份。
